# 求助陈版主及各位老师：会计师事务所的财产损失鉴证报告怎么写？谢谢！

提问人：sdlycpa 时间：2011-11-22 14:51:33
求助陈版主及各位老师：会计师事务所的财产损失鉴证报告怎么写？谢谢！

回答人：chenyiwei
供参考。
P23 固定资产处置损失专项报告（报税用）.doc
(142.5 KB, 下载次数: 145)
2011-11-22 19:52 上传

提问人：童年时光 时间：2011-11-23 10:53:00
税局不受理会计所出的财损报告。

回答人：chenyiwei
不同地方规定不同，有些地方（如上海）目前是接受的。